【裁判字號】    89,台上,5683
【裁判日期】    890928
【裁判案由】    違反槍砲彈藥刀械管制條例
【裁判全文】
最高法院刑事判決                              八十九年度台上字第五六八三號
    上  訴  人  甲○○
右上訴人因違反槍砲彈藥刀械管制條例案件，不服台灣高等法院中華民國八十九年四
月二十八日第二審判決（八十九年度上訴字第九一三號，起訴案號：台灣板橋地方法
院檢察署八十八年度偵字第二三二四四號），提起上訴，本院判決如左：
    主  文
原判決撤銷，發回台灣高等法院。
    理  由
本件原判決認定上訴人甲○○於民國八十六年十二月間，在台北縣三重市○○街三二
七巷七十二號四樓住處內，受劉柏祥（另案審理中）委託，未經許可，代為寄藏具殺
傷力之土製改造掌心雷手槍一把及土製改造子彈一顆，嗣經警於同年月十一日二十時
三十分許在上址上訴人房間衣櫃上查獲等情；因而撤銷第一審諭知上訴人無罪之判決
，改判論處上訴人未經許可無故寄藏土製改造掌心雷手槍（累犯）罪刑。固非無見。
惟查：(一)未經許可，持有、寄藏或意圖販賣而陳列其他可發射金屬或子彈具有殺傷力
之各式槍砲者，處一年以上七年以下有期徒刑，併科新台幣七百萬元以下罰金，槍砲
彈藥刀械管制條例第十一條第四項規定甚明。本件原判決既認上訴人係同時未經許可
寄藏土製改造掌心雷手槍一把及土製改造子彈一顆，而依想像競合犯規定，以上開法
條論處罪刑，乃竟於主刑內僅論以上訴人有期徒刑一年二月，卻未依法併科罰金，顯
有不適用法則之違背法令。(二)槍砲彈藥刀械管制條例之寄藏槍彈罪，以行為人同意受
託而代為保管藏放槍彈為成立要件，若行為人不知情或未同意代為保管自無成立該罪
之餘地。本件上訴人矢口否認同意代劉柏祥保管藏放上開槍彈，而劉柏祥亦證述其擅
將槍彈藏放上址，上訴人並不知情云云，則上訴人所辯未受託寄藏，似非全無可取，
乃原判決未說明認定上訴人同意受託寄藏所憑證據及理由，僅依證人即獲案之員警王
衍凱所為係由劉柏祥帶同前往上訴人住處取出上開槍彈之證述，即予推測上訴人曾受
託寄藏，自嫌速斷。另劉柏祥所供述藏放槍彈之地點與員警依上訴人之供述而起獲上
開槍彈之地點並不相同，則有無可能係上訴人於劉柏祥擅自藏放後發現上開槍彈，再
將之置於實力支配下，並移置於他處藏放，此攸關上訴人如屬犯罪究應成立何種罪名
之認定，亦有詳查釐清之必要。原審未予明查，遽行判決，亦難昭折服。(三)有罪判決
理由之述應依證據，且須與卷內之證據資料相適合，否則即有證據上理由矛盾之違
法。原判決係以證人即獲案之員警賴順來於八十九年四月十八日原審調查訊問時之證
述資為認定上訴人有寄藏槍彈犯行之證據之一（見原判決理由二－(一)）。惟查賴順來
於此次訊問中雖曾到庭，但並未為任何陳述，此有訊問筆錄可稽（見原審卷第四十六
頁、第四十七頁），乃原判決竟謂上訴人寄藏槍彈之事實業據證人賴順來證述綦詳云
云，難謂無證據上理由矛盾之違法。以上諸端，或為上訴意旨所指摘，或為本院得依
職權調查之事項，應認原判決有撤銷發回之原因。
據上論結，應依刑事訴訟法第三百九十七條、第四百零一條，判決如主文。
中      華      民      國    八十九    年      九      月    二十八    日
                              最高法院刑事第十庭
                                  審判長法官  曾  有  田
                                        法官  陳  宗  鎮
                                        法官  劉  介  民
                                        法官  魏  新  和
                                        法官  孫  增  同
      右正本證明與原本無異
                                              書  記  官
中      華      民      國    八十九    年      十      月      二      日


司法院資訊處製作；財團法人民間司法改革基金會備份。
